【裁判字號】    97,易,791
【裁判日期】    971031
【裁判案由】    竊盜
【裁判全文】
臺灣苗栗地方法院刑事判決           97年度易字第791號
公  訴  人  臺灣苗栗地方法院檢察署檢察官
被      告  周廷水
            庚○○
            辛○○
上列被告因竊盜案件，經檢察官提起公訴（96年度偵字第5492號
、97年度偵字第997 號、97年度偵字第3540號），被告就被訴事
實為有罪之陳述，經本院告知簡式審判程序之旨，並聽取公訴人
及被告之意見後，裁定以簡式審判程序審理，判決如下：
    主  文
周廷水犯結夥三人以上竊盜罪，處有期徒刑拾月，緩刑貳年。
庚○○犯結夥三人以上竊盜罪，處有期徒刑捌月，緩刑貳年。
辛○○犯結夥三人以上竊盜罪，處有期徒刑捌月，緩刑貳年。
    犯罪事實及理由
一、犯罪事實：
    乙○○為位在苗栗縣三義鄉○○段383、391、395 地號土地
    上「勇盟砂石場」之實際負責人，與其砂石場員工戊○○、
    丁○○、壬○○、周廷水（起訴書誤載為丙○○）、庚○○
    、辛○○等人均明知如附表所示苗栗縣三義鄉○○段363 、
    366 、367 、368 、370 、371 、376 、378 、379 、385
    、387 地號及未登錄國有土地，分別屬己○○、甲○○、中
    華民國所有，竟未經該等土地所有權人之同意，基於意圖為
    自己不法所有之犯意聯絡，自民國96年10月1 日起至96年11
    月22日止，由乙○○指派戊○○出面擔任勇盟砂石場名義負
    責人，管理砂石場內製作級配之碎石機（俗稱石虎）等機器
    ，丁○○出名購買上城段384 、384 之1 地號土地，再由壬○○出名向丁○○承租該2 筆土地，以掩護盜採附表所示土
    地之事實，丁○○與壬○○並同時擔任盜採現場之負責人，
    周廷水則負責駕駛小松牌PC200 ─5 型挖土機，盜採上開土
    地之砂石，庚○○、辛○○則分別駕駛車牌業已註銷、停用
    ，引擎號碼分別為8DC11 ─397753、8DC11 ─414376號之砂
    石車，陸續將所竊得之砂石，載運至勇盟砂石場內之碎石機
    ，製作成級配後販賣得利。嗣於96年10月17日、96年11月22
    日13時45分許，為苗栗縣警察局苗栗分局員警會同苗栗縣政
    府建設局承辦人員至現場會勘發現，現場遭盜採之土石共約
    180,719.63立方公尺（面積共13,901.51 平方公尺、平均深
    度約13公尺，詳如96年度偵字第5492號卷第9 頁會勘紀錄、
    苗栗縣銅鑼地政事務所土地複丈成果圖範圍A 、B 部分之土
    地），並扣得上揭挖土機1 輛、砂石車2 輛。
二、證據名稱：引用檢察官起訴書所載（如附件）。
三、論罪科刑之理由：
    核被告所為均係犯刑法第321 條第1 項第4 款之結夥三人以
    上竊盜罪。爰審酌被告周廷水、庚○○未有前科紀錄，被告
    辛○○於有期徒刑執行完畢後，5 年以內未曾因故意犯罪受
    有期徒刑以上刑之宣告，此有臺灣高等法院被告前案紀錄表
    在卷可考，足見渠等素行尚佳。又被告周廷水係挖土機司機
    、被告庚○○、辛○○係砂石車司機，均僅為賺取工資而聽
    命行事，涉案情節非重；且渠等於犯罪後均坦承犯行，犯後
    態度良好。參酌渠等犯罪動機、目的、手段、所生危害等一
    切情狀，並審諸公訴人就上開竊盜犯行，請求量處被告周廷
    水有期徒刑10月，被告庚○○、辛○○各有期徒刑8 月，均
    緩刑2 年，爰量處如主文所示之刑。另被告等經此教訓，當
    知所警惕而無再犯之虞，本院綜核各情，認所宣告之刑，以
    暫不執行為適當，爰均併予宣告緩刑2 年，以啟自新。
四、應適用之法條：
  (一)刑事訴訟法第273 條之1 第1 項、第299 條第1 項前段、第
    310 條之2 、第454 條。
  (二)刑法第321 條第1 項第4 款、第28條、第74條第1 項第1 、
    2 款。
五、本判決係依刑事訴訟法第310 條之2 、第454 條第1 項製作
    ，依法僅記載當事人欄、主文、犯罪事實、證據名稱以及應
    適用之法條，其中證據名稱部分，準用同法第454 條第2 項
    規定，逕引用起訴書所載。
六、如不服本判決，應自判決送達之日起10日內，向本院提起上
    訴。
本案經檢察官黃俊鳴到庭執行職務。
中    華    民    國    97    年    10    月    31    日
                  刑事第一庭法  官  黃佩韻
以上正本證明與原本無異。
如不服本判決，應於判決送達後10日內向本院提出上訴狀（應附
具繕本），其未敘述上訴理由者，應於上訴期間屆滿後20日內補
提理由書狀於本院，上訴於臺灣高等法院臺中分院。告訴人或被
害人如對於本判決不服者，應具備理由請求檢察官上訴，其上訴
期間之計算係以檢察官收受判決正本之日期為準。
                            書記官  巫  穎
中    華    民    國    97    年    10    月    31    日
附錄論罪科刑法條：
中華民國刑法第321條（加重竊盜罪）
犯竊盜罪而有左列情形之一者，處六月以上、五年以下有期徒刑
：
一、於夜間侵入住宅或有人居住之建築物、船艦或隱匿其內而犯
    之者。
二、毀越門扇、牆垣或其他安全設備而犯之者。
三、攜帶兇器而犯之者。
四、結夥三人以上而犯之者。
五、乘火災、水災或其他災害之際而犯之者。
六、在車站或埠頭而犯之者。
前項之未遂犯罰之。
附表
   ┌──┬───┬────┬──────┬───────┐
   │編號│地號  │所有權人│遭盜採面積  │備         考 │
   │    │      │        │（平方公尺）│              │
   ├──┼───┼────┼──────┼───────┤
   │ 一 │363   │中華民國│514.76      │              │
   ├──┼───┼────┼──────┼───────┤
   │ 二 │366   │中華民國│544.47      │起訴書誤載為  │
   │    │      │        │            │124.75        │
   ├──┼───┼────┼──────┼───────┤
   │ 三 │367   │中華民國│35.19       │              │
   ├──┼───┼────┼──────┼───────┤
   │ 四 │368   │己○○  │132.82      │              │
   ├──┼───┼────┼──────┼───────┤
   │ 五 │370   │中華民國│885.23      │              │
   ├──┼───┼────┼──────┼───────┤
   │ 六 │371   │中華民國│59.33       │              │
   ├──┼───┼────┼──────┼───────┤
   │ 七 │376   │中華民國│211.42      │              │
   ├──┼───┼────┼──────┼───────┤
   │ 八 │378   │甲○○  │4,017.59    │起訴書誤載為中│
   │    │      │        │            │華民國所有    │
   ├──┼───┼────┼──────┼───────┤
   │ 九 │379   │甲○○  │2,161.23    │              │
   ├──┼───┼────┼──────┼───────┤
   │ 十 │385   │中華民國│1367.2      │起訴書誤載為  │
   │    │      │        │            │903.94        │
   ├──┼───┼────┼──────┼───────┤
   │十一│387   │中華民國│168.48      │              │
   ├──┼───┼────┼──────┼───────┤
   │十二│未登記│中華民國│3803.79     │起訴書誤載為  │
   │    │      │        │            │362.87        │
   ├──┴───┴────┴──────┴───────┤
   │合計：13901.51平方公尺                              │
   └──────────────────────────┘


司法院資訊處製作；財團法人民間司法改革基金會備份。
